---
title: "Inferencia Causal en R"
output: html_document
date: "2024-06-07"
---

```{r setup, include=FALSE}
knitr::opts_chunk$set(echo = TRUE)
```

# Conceptos Iniciales

## Inferencia Causal

Cuando hablamos de un proceso de inferencia causal nos referimos al proceso de hacer afirmaciones sobre una $población$ basándonos en una $muestra$ representativa compuesta de $unidades$  (misma que dependerá de diferentes supuestos), particularmente, usaremos estos dos conceptos para entender el efecto de un fenómeno ocurrido de la $muestra$ sobre la $población$, buscando si es $estadísticamente significativo$ para establecer una relación $causal$

## Modelo de Rubin, Holland 

Una afirmación ya bastante conocida es que correlación no implica causalidad, sin embargo no resulta muy claro el camino a seguir estadísticamente para crear un modelo causal, una parte importante es establecer el concepto de $aleatoreidad$ lo cual obedece a un $proceso \ generador \ de \ datos $ el cual puede se puede aislar  bajo sus propias condiciones. 


## Hipótesis Alternativa/ Hipótesis Nula

Vamos a concentrarnos en dos conceptos importantes: 

* $H_0$ : Hipoótesis Nula refiriéndose a que el efecto no es $estádisticamente \ significativo$ o bien que no hay efecto.
* $H_a$ : Hipótesis Alternativa, refiriéndose a que el efecto  es $estádisticamente \ significativo$.

Generalmente buscamos desacreditar la hipótesis nula como objetivo de la investigación.


## 



```{r cars}

library(ggplot2)
library(NHANES)
library(tidyverse)

colnames(NHANES)

# Create bar plot for Home Ownership by Gender
ggplot(NHANES, aes(x = Gender, fill = HomeOwn)) + 
  # Set the position to fill
  geom_bar(position = "fill") +
  ylab("Relative frequencies")

# Density plot of SleepHrsNight colored by SleepTrouble
ggplot(NHANES, aes(x = SleepHrsNight, color = SleepTrouble)) + 
  # Adjust by 2
  geom_density(adjust = 2) + 
  # Facet by HealthGen
  facet_wrap(~ HealthGen)


#Using the NHANES dataset, let's investigate the relationship between gender and home ownership. Remember, more information #about the dataset can be found here: NHANES.

# Subset the data: homes
homes <- NHANES %>%
  # Select Gender and HomeOwn
  select(Gender, HomeOwn) %>%
  # Filter for HomeOwn equal to "Own" or "Rent"
  filter(HomeOwn %in% c("Own", "Rent"))
```

## Including Plots

You can also embed plots, for example:

```{r pressure, echo=FALSE}
```

Note that the `echo = FALSE` parameter was added to the code chunk to prevent printing of the R code that generated the plot.
