---
title: "Inferencia Causal en R"
output: html_document
date: "2024-06-07"
---

```{r setup, include=FALSE}
knitr::opts_chunk$set(echo = TRUE)
```

## Definición

Cuando hablamos de un proceso de inferencia causal nos referimos al proceso de hacer afirmaciones sobre una $población$ basándonos en una $muestra$ representativa (misma que dependerá de diferentes supuestos), particularmente, usaremos estos dos conceptos para entender el efecto de un fenómeno ocurrido de la $muestra$ sobre la $población$, buscando si es $estadísticamente significativo$

Vamos a concentrarnos en dos conceptos importantes: 

* $H_0$ : Hipoótesis Nula refiriéndose a que el efecto no es $estádisticamente \ significativo$ o bien que no hay efecto.
* $H_a$ : Hipótesis Alternativa, refiriéndose a que el efecto  es $estádisticamente \ significativo$.

Generalmente buscamos desacreditar la hipótesis nula,



```{r cars}
summary(cars)
```

## Including Plots

You can also embed plots, for example:

```{r pressure, echo=FALSE}
plot(pressure)
```

Note that the `echo = FALSE` parameter was added to the code chunk to prevent printing of the R code that generated the plot.
